【裁判字號】    94,簡上,108
【裁判日期】    950105
【裁判案由】    傷害等
【裁判全文】
臺灣士林地方法院刑事判決             94年度簡上字第108號
公  訴  人  臺灣士林地方法院檢察署檢察官
上  訴  人  甲○○
上列上訴人即被告因傷害等案件，不服本院中華民國94年7 月11
日94年度簡字第160 號第一審刑事簡易判決（聲請簡易判決處刑
案號：93年度偵字第10256 號），提起上訴，本院管轄之第二審
合議庭判決如下：
    主  文
上訴駁回。
甲○○緩刑貳年。
    事實及理由
一本案經本院合議庭審理結果，認第一審判決認上訴人即被告甲
  ○○所為，係犯刑法第140 條公然侮辱公務員罪及刑法第277
  條第1 項之傷害罪，各量處有期徒刑2 月、5 月，並定應執行
  刑有期徒刑6 月，如易科罰金以300 元折算1 日，其認事用法
  及量刑均無不當，應予維持，並引用第一審判決書及檢察官聲
  請簡易判決處刑書記載之事實及理由（如附件）。
二訊據被告雖否認有何傷害、公然侮辱公務員及以強暴妨害公務
  之犯行，辯稱：當時至臺北市政府警察局大同分局延平派出所
  報案失竊機車，但遲遲未得到應有回應，誤以為員警無故不受
  理報案，在雙方爭執之中，因伊年長且重聽，對警員所說內容
  並不瞭解，不知在何緣故之下被銬上手銬，為維護自身安全因
  而與員警發生拉扯，並無妨害公務之犯意，警員受傷頂多是伊
  不慎碰撞所致云云，惟於本院審理中為認罪之答辯（見本院卷
  第38頁），且查：
  (一)證人即當日延平派出所備勤員警乙○○於警詢、偵查及本院
    審理中證稱略以：當時在派出所值備勤勤務，當被告來報案
    時，受理員警郭文明叫伊出來處理，出來時看到被告在找行
    照，一直找找不到，伊問被告機車放在何處，要查該車是否
    被拖吊，被告只說放在黑美人酒家對面，但說不出幾號，但
    他們要知道地點在哪裡，以確認被告是否因為喝酒所以找不
    到車子。後來伊說要一起去看現場，但到門口時，又因為無
    法溝通吵起來，伊看被告有喝酒就要被告在所裡等，結果被
    告不耐煩，一直拍打值班台並大叫：「不要吃案，要受理」
    ，伊勸被告不要大叫，他們會受理，結果被告就在值班台邊
    對伊和郭文明大罵「幹你娘雞歪」。因為被告一直罵人，伊
    走過去要被告不要再罵了，結果被告用右腳踢伊左膝蓋，手
    也一直亂揮動，伊的右手臂也被弄傷。後來他們請巡邏員警
    回來幫忙，被告原本有比較收斂，但看到巡邏員警到後面去
    ，被告又開始對伊和郭文明罵三字經和五字經，巡邏員警才
    到前面來幫忙銬手銬，在銬之前有請被告不要再吵了，說他
    這樣已經妨害公務。當時銬手銬時被告有反抗掙扎，還有站
    起來踢人，因為被告腳一直踢，所以用布條將被告腳綁起來
    等語（見偵卷第11頁至第13頁、第34頁至第35頁、本院卷第
    26頁至第31頁）。
  (二)證人郭文明即當日延平派出所值班員警也於偵查中結證稱：
    當時在派出所值班，被告是向伊申告，當時乙○○是備勤。
    被告剛進來時並沒有大吼大叫，但當他們要求被告提出行照
    ，被告找半天，乙○○問被告機車放在何處，因為要查該車
    是否被拖吊，結果被告不知道什麼原因突然激動一直拍打值
    班台，並大叫「警察要吃案，不要受理」，乙○○勸被告先
    坐好，不要大叫，結果被告就在值班台邊對乙○○大罵三字
    經和五字經。後來乙○○去勸被告，被告對乙○○揮拳踹腳
    ，腳有踹到乙○○大腿，乙○○因為用手去擋所以手也有受
    傷。後來他們呼叫巡邏員警回來幫忙，巡邏員警二位與乙○
    ○以現行犯將被告上手銬，乙○○並有告知被告這樣已經是
    妨害公務，被告躺在地上腳踹三名員警，都有踢到，並邊罵
    三字經和五字經，而且當被告家屬凌晨5 、6 點時，要求他
    們解開被告手銬，結果被告竟然在手銬解開時一邊敲打解手
    銬的員警陳青易，而且對陳青易大罵三字經等語（見偵卷第
    40 頁 至第41頁）。
  (三)證人陳青易即當日延平派出所巡邏員警復於偵查中具結後證
    稱：伊回所時看到被告站在值班台邊，對乙○○罵「幹你娘
    老雞歪」，還一直拍打值班台，乙○○一直在安撫他，被告
    都不聽。後來伊就對被告說已涉嫌妨害公務，請被告不要再
    侮罵及拍打，但被告不聽，所以就與另一名員警以現行犯將
    被告上手銬，上手銬時被告有反抗，拳打腳踢且手腳爭執，
    他們都有被揮打及踢到，三字經也都一直未停止。等到後來
    四、五點要移送分局時，依規定要上手銬，伊將被告上完一
    邊手銬後，被告突然乘伊不注意，用手銬另一邊敲伊右手腕
    ，並以台語說：「手銬銬你看看是何感覺。」等語（見偵卷
    第45頁至第47頁）。
  (四)互核上開證人之證述，就被告因不滿員警詢問騎機車停放何
    處，即出言辱罵員警郭文明及乙○○，以揮打腳踢之方式致
    證人乙○○成傷，而當員警告知已涉嫌妨害公務，以現行犯
    逮捕之時，被告又對上銬員警以拳打腳踢方式反抗掙扎，期
    間仍不斷辱罵，最後尚且以手銬用力擊打員警陳青易手腕等
    情，均屬一致。且查證人郭文明、乙○○為明被告車輛是否
    遭拖吊，而要求被告出示行照並陳明機車停放位置，證人乙
    ○○並進一步要前往察看，此為證人郭文明、乙○○證述明
    確，凡此均為證人郭文明、乙○○受理機車失竊案件時，必
    要且合於常規之調查動作，並無被告所指拒絕受理報案之情
    事。故證人郭文明、乙○○當時確屬依法執行職務無訛。惟
    被告竟於警員郭文明、乙○○依法執行職務時，當場以「幹
    你娘雞歪」等已足以毀損社會評價之言詞，侮辱警員郭文明
    、乙○○，即屬侮辱公務員之現行犯，依刑事訴訟法第88條
    第1 項之規定，警員自得予以逮捕。被告竟又於員警告知已
    涉嫌觸犯妨害公務罪，將予逮捕後，以蠻力抗拒並揮擋踹踢
    員警郭文明、乙○○及陳青易，且接續辱罵之，末又以手銬
    揮擊員警陳青易，是被告確以蠻力抗拒及揮打踹踢之方式，
    對警員乙○○及陳青易施以強暴，堪以認定。被告雖另以當
    時因酒醉，並無妨害公務犯意等語資為辯解。惟查：被告於
    警詢中供稱：「我有喝酒但意識清楚」等語（見偵卷第8 頁
    ），且被告於本院審理中，對於證人乙○○為反詰問時，對
    於當時發生經過之細節，以及情境之描述，也清楚明確，堪
    認被告雖有飲酒，但並未至精神耗弱或心神喪失之程度。被
    告上開辯解，並不足採。
  (五)此外，證人乙○○確實因被告之傷害行為，受有右手掌緣鈍
    挫傷、左大腿鈍挫傷等傷害，有93年10月21日台北市立中興
    醫院診斷證明書一紙附卷可憑（見偵卷第14頁）。綜上所述
    ，被告前述犯罪行為事證明確，應依法論科。
三本案經本院審理結果，認原審援引刑事訴訟法第449 條第2 項
  、第3 項、第454 條第2 項，刑法第140 條第1 項、第277 條
  第1 項、第135 條第1 項、第41條第1 項前段、第51條第5款
  、第55條、罰金罰鍰提高標準條例第1 條前段、第2 條，認被
  告於公務員依法執行職務時，當場侮辱，處有期徒刑二月，又
  傷害人之身體，與於公務員依法執行職務，施強暴二者間，有
  一行為觸犯數罪名之想像競合關係，乃從一重之傷害罪處斷，
  並量處有期徒刑5 月，並定應執行刑6 月，如易科罰金，以
  300 元折算1 日，其認事、用法及量刑均無不當。被告上訴，
  否認犯罪，其上訴核無理由，應予駁回。查被告前未曾受有期
  徒刑以上刑之宣告，有臺灣高等法院被告前案紀錄表附卷可按
  ，其因一時失慮致罹刑典，事後已坦承犯行，尚具悔意，被告
  經此偵、審教訓，自當知所警惕，信無再犯之虞，本院因認前
  開宣告之刑以暫不執行為適當，爰併宣告緩刑2 年，以觀後效
  ，用啟自新。
據上論斷，應依刑事訴訟法第455 條之1 第1 項、第3 項、第
368 條、第373條，刑法第74條第1款，判決如主文。
本案經檢察官呂永魁到庭執行職務。
中    華    民    國    95    年    1     月    5     日
                  刑事第四庭審判長法  官    林秀鳳
                                  法  官    高雅敏
                                  法  官    許碧惠
以上正本證明與原本無異。
本件不得上訴。
                                  書記官    徐仁豐
中    華    民    國    95    年    1     月    6    日


司法院資訊處製作；財團法人民間司法改革基金會備份。
